# 合同资产计提减值

提问人：18626626703 时间：2020-11-11 12:33:11
请教陈版及各位，目前预审的一家工程建设施工单位 2020 年执行了新收入准则，但是未执行新金融工具准则，目前的报表列示了合同资产，请问合同资产期末时用计提减值准备吗？

回答人：chenyiwei
1 、“某一年度已执行新收入准则但尚未执行新金融工具准则”的情况，按理不应出现。
2 、如果确实因特殊原因出现了该情况，则期末对于合同资产，应视同应收账款进行坏账测试和坏账准备计提。